---
title: "hike_2020_11_29"
author: "saryglarroza"
date: "30 11 2020"
output: html_document
---

```{r setup, include=FALSE}
knitr::opts_chunk$set(echo = TRUE, message = FALSE, warning = FALSE, fig.height = 12)
```

Step by step following [Pozdnyakov](https://vk.com/id247411462) analysis of [Washington Trails Association](https://www.wta.org) data  that were collected by [TidyX](https://github.com/thebioengineer/TidyX/tree/master/TidyTuesday_Explained/035-Rectangles) crew. It can be downloaded from [Tidy Tuesday Github](https://github.com/rfordatascience/tidytuesday/blob/master/data/2020/2020-11-24/readme.md) page or by using `tidytuesdayR` package.

## Dataset downloading 
```{r}
library(tidyverse)
library(hrbrthemes)
```
загрузка датасета с помощью пакетов с гитхаба
```{r}
tuesdata <- tidytuesdayR::tt_load('2020-11-24')
hike_data <- tuesdata$hike_data
```
## Reprocessing 
Ввести в консоле название "tuesdata", запустить. Во вкладке Viewer откроется полная информация с гитхаба о датасете. 

Для получения описания таблитцы в консоле вводим hike_data. Dataframe это список из векторов одинаковой длины, по-этому к ним можно обращаться как к матрице, таблице итп. Но когда в таблице содержиться колонка со списком (features <list>), базовый R будет работать не стабильно, выдавать ошибки, например при загрузке с помощью read.csv. 
Но в tidyverse можно. 

Посмотрим, являются ли имена троп уникальными, чтобы их можно было использовать как ID. 
```{r}
hike_data %>% 
  count(name, sort = TRUE)

hike_data %>% filter(name == "Dry Creek") 
```
Есть разные тропы с одинаковыми названиями. Создаем колонку с ID для троп.
Другой вариант: 
hike_data %>% 
  mutate(id = row_number()) %>% 
  relocate(id)
расположить id впереди всех колонок можно внутри мутейт, без релокейт.
mutate(id = row_number(), .before = name)

```{r}
hike<- hike_data %>% 
  mutate(id = row_number(), .before = everything()) %>% 
  separate(col = location,
           into = c("region", "area"),
           sep = "\\s--\\s",
           fill = "right") %>% 
  separate(col = length,
           into = c("length_miles", "type"),
           sep = "\\smiles,?\\s") %>% 
  type_convert() %>% 
  mutate(rating = na_if(rating, 0))
```
В колонке location названия идут через двойной дефис "Snoqualmie Region -- Snoqualmie Pass". Можно разбить на две колонки. 

\\s -регулярка, которая обозначает - любые виды пробелов.

Если не прописать fill = "right", можно получить такое предупреждение: Expected 2 pieces. Missing pieces filled with `NA` in 38 rows [34, 73,  ...]. Но на самой таблице это не сказывается. Все пустые значения в обеих вариантах заполняется NA.

В колонке lenght значения идут через запятую и явно обозначают два признака - длина и форма тропы: 9.0 miles, roundtrip.
Можно разделить на две колонки. 

sep = "\\miles,?\\s", 
-,?- вопросительный знак после  запятой означает, что
запятая может присуствовать, либо отсутствовать.

```{r}
hike %>% 
  count(type)
```
Получили третье значение "of trails". Проверить ошибка ли это. into = c("length_miles", "type"), вносим изменения.

```{r}
hike %>% 
  filter(is.na(type)) 
```

Перевести колонки с цифрами в нумерик формат через type_convert (вместо конвертации каждой колонки через as.numeric или across)  

```{r}
skimr::skim(hike)
```
Смотрим на колонку hist, на сколько равномерно распределение. Gain 100й персинтиль =27996фут, что в км выше Эвереста. Ошибка? rating - 0-й персинтиль =0, это отсутсвие значений? 
```{r}
hike %>% 
  filter(rating == 0)
```
Действительно нет оценок. Следует заменить 0 на NA.
?na_if
pull() вытаскивает значения выбранного вектора отдельно от датафрейма
```{r}
hike %>% 
  pull(rating)
```
Убедились, что значения не случайные, вполне осмысленные, такая тропа существует.
```{r}
hike %>% 
  filter(gain == max(gain))
```
Что делать с колонкой, в которой в каждой ячейке вектор?
функция nest() позволяет создавать сжатые значения/вложенные
unnest наоборот расскладывает 
unnest(cols = features) - разложит в длинну, те создат несколько колонок, различающихся только по значению features. При этом длина датафрейма удлиняется.

```{r}
hike_long<- hike %>% 
  unnest(col = features)
```
```{r}
hike_wide<- hike %>% 
  unnest(col = features) %>% 
  mutate(value = TRUE) %>% 
  pivot_wider(names_from = features, 
              values_from = value,
              values_fill = FALSE) 
```

Посмотреть среднее количесвто фичей на регион

```{r}
features_ratio_by_region <- hike_wide %>% 
  group_by(region) %>% 
  summarise(across(`Dogs allowed on leash`:Summits, mean)) %>% 
  pivot_longer(cols = `Dogs allowed on leash`:Summits,
               names_to = "features",
               values_to = "ratio") %>% 
  arrange(region, features)
```
## Visualization
```{r}
features_ratio_by_region %>% 
ggplot()+
  geom_bar(aes(x=region, y=ratio, fill = region), stat = "identity")+ 
  coord_flip()
```

limits = c(0,1) показывает на плоте значения до 100%, а не 80%, что улучшает восприятие данных

```{r}
features_ratio_by_region %>% 
ggplot()+
  geom_col(aes(x=region, y=ratio, fill = region))+ 
  coord_polar()+
  facet_wrap(~features)+
  #guides(fill = FALSE)+
  theme_void()
```
```{r}
features_ratio_by_region %>% 
  ggplot()+
  geom_col(aes(x=region, y=ratio, fill = region))+
  coord_polar(clip = "off")+
  facet_wrap(~features)+
  scale_y_continuous(labels = scales::percent, limits = c(0,1))+
  guides(fill=FALSE)+
  labs(x = "",
       y = "",
       title = "Which region suits for your best advanture",
       subtitle = "Ratio of trail features by Washington regions",
       caption = "Created by Pozdyakov for tidystream\nData from Tidy Tuesday: https://github.com/rfordatascience/tidytuesday")+
  theme_ipsum(base_size = 5)
```

